最  高  行  政  法  院  裁  定
110年度上字第213號
上  訴  人  彰化縣政府                                  
代  表  人  王惠美              
訴訟代理人  李佳霖              
            郭旻昊              
被 上訴 人  陳家欣                                     
訴訟代理人  陳琮涼  律師
            趙常皓  律師
上列當事人間建築法事件，上訴人對於中華民國110年1月20日臺
中高等行政法院109年度訴更一字第9號判決，提起上訴，本院裁
定如下：
　　主  文
上訴駁回。
上訴審訴訟費用由上訴人負擔。
　　理  由
一、按對於高等行政法院判決之上訴，非以其違背法令為理由，
    不得為之，行政訴訟法第242條定有明文。依同法第243條第
    1項規定，判決不適用法規或適用不當者，為違背法令；而
    判決有同法條第2項所列各款情形之一者，為當然違背法令
    。是當事人對於高等行政法院判決上訴，如依行政訴訟法第
    243條第1項規定，以高等行政法院判決有不適用法規或適用
    不當為理由時，其上訴狀或理由書應有具體之指摘，並揭示
    該法規之條項或其內容；若係成文法以外之法則，應揭示該
    法則之旨趣；倘為司法院大法官解釋，則應揭示該解釋之字
    號或其內容。如以行政訴訟法第243條第2項所列各款情形為
    理由時，其上訴狀或理由書，應揭示合於該條項各款之事實
    。上訴狀或理由書如未依此項方法表明，或其所表明者與上
    開法條規定不合時，即難認為已對高等行政法院判決之違背
    法令有具體之指摘，其上訴自難認為合法。
二、緣被上訴人建築基地坐落彰化縣○○市○○段1425、1425-1、14
    25-2、1425-3地號等4筆土地（下稱系爭土地），屬都市計
    畫法臺灣省施行細則第14條第1項第3款之「乙種工業區」，
    領有上訴人（106）府建管（建）字第0142886號建造執照（
    下稱系爭建照），核准建築物用途為「液化石油氣容器儲存
    室」（下稱系爭設施）。嗣上訴人於民國106年10月6日至現
    場辦理聯合會勘後，認該設施未經目的事業主管機關（即彰
    化縣消防局，下稱上訴人所屬消防局）審查核准。上訴人遂
    以系爭土地上設施尚未向上訴人所屬消防局申請審查核准，
    且該液化石油氣容器儲存設施周圍緊鄰住戶，涉有危害公共
    安全之疑慮為由，以106年10月6日府建管字第1060350995號
    函（下稱原處分）通知被上訴人立即停工，並請檢附目的事
    業主管機關審查同意文件辦理補正。被上訴人不服，提起訴
    願遭駁回，循序提起行政訴訟，經臺中高等行政法院（下稱
    原審法院）以107年度訴字第212號判決駁回。被上訴人提起
    上訴，該判決經本院109年度判字第199號判決廢棄，發回原
    審法院更為審理。嗣經原判決將訴願決定及原處分均撤銷。
    上訴人不服，遂提起本件上訴。　
三、上訴人對原判決上訴，主張略以：依106年10月6日會勘紀錄
    所載及彰化縣○○○○○市民代表陳銌銌聯合服務處106年9月30
    日彰正銌字第1060930001號函轉民眾陳情書所載，依建築法
    第58條規定，因本案工址周圍緊鄰住戶，工址涉有危害公共
    安全之虞，爰依建築法第58條規定勒令停工；又依都市計畫
    法臺灣省施行細則第18條規定，於乙種工業區申請作為液化
    石油氣容器儲存室儲存設施、高壓氣體之混合、分裝及倉儲
    行為，須經目的事業主管機關（即上訴人所屬消防局）審查
    核准，依建造執照檢附資料，本件工址涉有目的事業主管機
    關審查內容尚須補正、該址未來用途「液化石油氣容器儲存
    室兼作轉運站」與原核准使用項目不符及避免日後發生危害
    公共安全之虞，故依建築法58條規定勒令停工，請起造人依
    法補正目的事業主管機關同意文件後再行復工，並無違誤等
    語。　　　　
四、惟原判決已敘明：被上訴人就系爭土地上申請核准建築之建
    築物用途為液化石油氣容器儲存室，屬都市計畫法臺灣省施
    行細則第18條第2項第2款規定之工業發展有關設施。上訴人
    於審查核發被上訴人系爭建照時，係由上訴人所屬各單位依
    「建造執照及雜項執照規定項目審查表」予以審查，上訴人
    所屬消防局亦針對當時之消防法規、「公共危險物品及可燃
    性高壓氣體製造儲存處理場所設置標準暨安全管理辦法」（
    下稱安全管理辦法）就被上訴人所提之建築圖說予以審查後
    ，即認為符合法規，而以106年5月8日便箋函復上訴人所屬
    建設處，記載：「……二、有關陳家欣於本縣彰化市莿桐段14
    25地號等4筆土地申請液化石油氣容器儲存設施使用乙案，
    查所附及補充建築圖說等資料，其建築物位置、安全距離符
    合『公共危險物品及可燃性高壓氣體設置標準暨安全管理辦
    法』之規範。三、另本案屬消防法定液化石油氣儲存場所，
    依據……之規定，應由起造人委託消防設備師至本局辦理建築
    物消防安全設備圖說審查暨竣工查驗，併予敘明。」上訴人
    106年5月19日府建管字第1060142886號函乃據上訴人所屬消
    防局上開便箋，除於主旨記載：「貴公司申請建造執造乙案
    ，經核規定審查項目符合規定，准予給照」外，並於說明第
    11項記載：「請於申報開工前，依公共危險物品及可燃性高
    壓氣體設置標準暨安全管理辦法第10條規定，公共危險物品
    及可燃性高壓氣體之製造、儲存或處理場所之位置、構造及
    設備圖說，送消防機關完成審查許可。」另據上訴人所屬消
    防局106年7月24日彰消預字第1060015821號書函及本件106
    年8月22日府建管字第1060293057號開工申報書所載，被上
    訴人確於申報開工前，檢附建築物消防安全設備圖說審查申
    請書及公共危險物品及可燃性高壓氣體場所設置構造設備圖
    說審查申請書等資料送上訴人所屬消防局完成審查。106年1
    0月6日會勘紀錄第2點固載：「……現勘據現場施工人員表示
    ，該址未來將做液化石油氣容器儲存室兼作轉運站使用」，
    然據後附簽到簿所載出席單位及人員，並未見有該施工人員
    或被上訴人代表簽名確認，被上訴人於106年10月16日函亦
    表示系爭設施並無兼作轉運站之用途，復查無相關文件可資
    佐證，自亦無以憑信；上訴人所屬消防局既於106年5月8日
    便箋函復上訴人所屬建設處，認被上訴人申請之系爭設施，
    其位置、安全距離符合安全管理辦法等消防法規之規定，上
    訴人並准予建築而發給系爭建照，觀諸上訴人提出之說明，
    亦無從認定系爭設施於施工階段有何危害安全（除位置因素
    外）、構造或位置與核定工程圖樣及說明書不符或其他違反
    建築法規之情事等語，茲為其論據。經核上訴意旨，無非重
    述其作成原處分之理由，惟就以其處分違法而予撤銷之原判
    決，究竟有如何合於不適用法規或適用不當，或有行政訴訟
    法第243條第2項所列各款之情形，則未表明，尚難認為已對
    原判決之如何違背法令有具體之指摘。依首開規定及說明，
    應認其上訴為不合法。
五、據上論結，本件上訴為不合法。依行政訴訟法第249條第1項
    前段、第104條、民事訴訟法第95條、第78條，裁定如主文
    。
中　　華　　民　　國　　111 　年　　9 　　月　　8 　　日
                    最高行政法院第二庭
                        審判長法官  帥　嘉　寶　
                              法官　鄭　小　康
                              法官　李　玉　卿
                              法官　洪  慕  芳
                              法官　林　玫　君

以  上  正  本  證  明  與  原  本  無  異
中　　華　　民　　國　　111 　年　　9 　　月　　8 　　日
　　　　　　　　　　　　　　　書記官　邱  鈺  萍